---
title: 'Diagnóstico de diabetes gestacional en Catalunya y práctica del Ramadán'
author: "Jordi Real & Rai Puig"
website: "https://github.com/USR-DAPCAT/"

date: "`r format(Sys.time(), '%d %B, %Y')`"


output:
  html_document:
    df_print: paged
    toc: true
    toc_float: true
    fig_caption: true
    css: logos_css/usr_styles.css
  pdf_document: default
  word_document: default

params:
  fitxers_test: TRUE #FALSE #FALSE
  directori_origen: "../DADES/epiDMGCAT/SIDIAP_NOV21"  # "../DADES/epiDMGCAT/SIDIAP_NOV21" "../DADES/epiDMGCAT/SIDIAP_NOV21/mostra"
 
---


&nbsp;
<script>
   $(document).ready(function() {
     $head = $('#header');
     $head.prepend('<img src=\"https://www.idiapjgol.org/images/logo.png\" style=\"float: right ;width: 130px;\"/>')
     $head.prepend('<img src=\"https://avatars2.githubusercontent.com/u/57066591?s=200&v=4\" style=\"margin-left:25% ;width: 80px;\"/>')
     $head.prepend('<img src=\"logoDAP_Cat.png\" style=\"float: left:1;width: 185px;\"/>')
   });
</script>



<div class="watermark">DRAFT</div>




# FASE LECTURA

>> Generacion de tabla plana y aplicacion de los primeros criterios inclusion 

```{r setup, include = FALSE}

knitr::opts_chunk$set(warning=F,message=F)


#rm(list=ls())
library(dplyr)


# Funcions (provisional, quan tinguem la llibreria , ja no caldra!!!) 
link_source<-paste0("https://github.com/jrealgatius/Stat_codis/blob/master/funcions_propies.R","?raw=T")
devtools::source_url(link_source)


source(here::here("codi","funcions_DMG.R"))


conductor_codis<-here::here("cataleg_epiDMG.xls")
dt_cataleg<-readxl::read_excel(conductor_codis,col_types = "text")

dt_origens<-readxl::read_excel(conductor_codis,col_types = "text",sheet = "origen_etnia")


directori_dades_origen<-params$directori_origen


#
#

```


## 1. Generació DataIndex 

```{r lectura1, include=T}
# 1 Lectura -----------
#
# Llegir dades
directori_dades_origen<-params$directori_origen
# directori_dades_origen<-"../DADES/epiDMGCAT/SIDIAP"

# Generació de data index

# 1. Episodis
#dt_episodis_long<-generacio_num_episodi_index()

# el nou: 19.10.2022
dt_episodis_long<-generacio_num_episodi_index()

# 2. Data index 
dt_index<-generacio_data_index(dt_episodis_long)

#EPIDMGCAT_entregable_cmbdh_diagnostics_20211124_123210--> nov21
#EPIDMGCAT_entregable_cmbdh_diagnostics_20210222_142117

```


```{r, eval=FALSE}

# directori_dades_origen

"../DADES/epiDMGCAT/SIDIAP_NOV21"

generar_mostra_fitxers(here::here("../DADES/epiDMGCAT/SIDIAP_NOV21"),
                       fitxer_poblacio = "EPIDMGCAT_entregable_poblacio_20211124_123210.rds",
                       prefix = "",mida_mostra = 10000)


list.files(here::here("../DADES/epiDMGCAT/SIDIAP_NOV21"))

```


```{r lectura_poblacio}

fitxer_txt<-"EPIDMGCAT_entregable_poblacio_20211124_123210.rds"
dt_poblacio<-readRDS(here::here(directori_dades_origen,fitxer_txt))

fitxer_txt<-"EPIDMGCAT_entregable_variables_geosanitaries_20211124_123210.rds"
dt_geosanitaries<-readRDS(here::here(directori_dades_origen,fitxer_txt))
# Agafo un unic pacient
dt_ambit<-dt_geosanitaries %>% select(idp,ambit) %>% group_by(idp,ambit) %>% slice(1L) %>% ungroup()
rm(dt_geosanitaries)

fitxer_txt<-"EPIDMGCAT_entregable_variables_socioeconomiques_20211124_123210.rds"
dt_socioeconomiques<-readRDS(here::here(directori_dades_origen,fitxer_txt))


gc()

```




```{r origen_musulma, message=TRUE}
# Obrir dades idps amb origen
fitxer_txt<-"EPIDMGCAT_entregable_variables_assir_20211124_123210.rds"  

dt_origen<-
  readRDS(here::here(directori_dades_origen,fitxer_txt)) %>% 
  filter(cod%in%c("PACR003","PACR004")) %>% 
  netejar_val_txt() %>% 
  select(idp,cod,val_txt) 

# agr_pais
# dt_temp<-
#   dades %>% transmute(idp,cod="agr_pais",val_txt=agr_pais) %>% filter(val_txt!="") %>% 
#   group_by(idp) %>% slice(1) %>% ungroup()
# dt_temp<-dt_poblacio %>% transmute(idp,cod="agr_pais",val_txt=agr_pais) %>% filter(val_txt!="") 

# Obrir cataleg origen
dt_cataleg_origen<-
  read_conductor(here::here("cataleg_epiDMG.xls"),sheet="origen_etnia") %>% 
  select(cod,val_txt,MUSULMANA) %>% netejar_val_txt() %>% 
  mutate(MUSULMANA=if_else(is.na(MUSULMANA),0,1))

dt_origen_musul<-
  dt_origen %>% left_join(dt_cataleg_origen,by = c("cod", "val_txt")) %>% #filter(MUSULMANA==1) %>%
  group_by(idp) %>% 
   slice(which.max(MUSULMANA)) %>% 
    # summarise(MUSULMANA=max(MUSULMANA), origen=first(val_txt)) %>% 
  ungroup() %>% select(idp,MUSULMANA)
 

# # verificació origen musulma
# dt_origen %>% left_join(dt_origen_musul) %>% filter(MUSULMANA==0) %>% distinct(val_txt)
# 
# dt_origen %>% left_join(dt_origen_musul) %>% filter(MUSULMANA==1) %>% distinct(val_txt)


```

```{r periode_exposicio_ramada}

# Generar dt

dt_ramada_periode<-
  read_conductor(here::here(conductor_codis),sheet="periode_ramada") %>% 
  transmute(year=as.character(year),periode1_RAM=as.Date(periode1),periode2_RAM=as.Date(periode2))

# Definició de marge de seguretat a la finestra en dies
epsilon<-30

dt_temp<-
  dt_index %>% 
  
  left_join(dt_origen_musul, by="idp") %>%   # fILTRO NOMÉS MUSULMANES
  filter(MUSULMANA==1) %>% 
  
  mutate(year=substr(as.character(dtindex),1,4)) %>% 
  left_join(dt_ramada_periode, by="year") %>% 
  mutate(grup_RAM=case_when(
    
    (ymd(dtindex) >= periode1_RAM- epsilon ) & (ymd(dtindex) <= periode2_RAM + epsilon)~ 1,
    TRUE ~ 0
    )
    ) %>% 
  select(idp,id_episodi,dtindex,periode1_RAM,periode2_RAM,grup_RAM) %>% 
  # Filtro episodis posteriors o igual a 2010
  filter(dtindex>=20100101)

dt_ramada<-
  dt_index %>% left_join (dt_origen_musul) %>% left_join(dt_temp) %>% 
  filter(dtindex>=20100101)


```


```{r etnia_individu}

# Pendent

# # Genero: Etnia x individu (Em carrego aquells que tenen mes d'una )
# dt_etnia<-
#   dt_origen %>% 
#   left_join(dt_cataleg_origen,by = c("cod", "val_txt")) %>% 
#   filter(!is.na(ETNIA)) %>% 
#   transmute(idp,ETNIA,val=1) %>% group_by(idp,ETNIA) %>% slice(1) %>% ungroup() %>% 
#   group_by(idp) %>% mutate(N_etnies=sum(val)) %>% ungroup() %>% 
#   filter(N_etnies==1) %>% 
#   select(idp,ETNIA)
# 
# # Genero: RACE
# dt_RACE<-
#   dt_origen %>% 
#   left_join(dt_cataleg_origen,by = c("cod", "val_txt")) %>% 
#   filter(!is.na(RACE)) %>% 
#   transmute(idp,RACE,val=1) %>% group_by(idp,RACE) %>% slice(1) %>% ungroup() %>% 
#   group_by(idp) %>% mutate(N_Races=sum(val)) %>% ungroup() %>% 
#   filter(N_Races==1) %>% 
#   select(idp,RACE)
#   
# dades<-dades %>% 
#   left_join(dt_etnia, by="idp") %>% 
#   left_join(dt_RACE,by="idp") 


```




```{r DMGnoDMG}

# 3. Generació de variable grup (DMG/noDMG) en funció de SOG
#dt_index_grupDMG<-classificacio_DMG(dt_episodis_long,dt_index)

dt_index_grupDMG<-classificacio_DMG(dt_episodis_long,dt_index)



```

```{r preparar_agregacio_dx}
# list.files(here::here(directori_dades_origen))

fitxer_txt<-"EPIDMGCAT_entregable_diagnostics_20211124_123210.rds"
dt_diag_ecap<-readRDS(here::here(directori_dades_origen,fitxer_txt)) %>% semi_join(dt_index,by="idp")

fitxer_txt<-"EPIDMGCAT_entregable_cmbdh_diagnostics_20211124_123210.rds"
dt_diag_hosp<-readRDS(here::here(directori_dades_origen,fitxer_txt)) %>% semi_join(dt_index,by="idp")

dt_diagnostics<-dt_diag_ecap %>% bind_rows(dt_diag_hosp)

```


```{r preparar_agregacio_farmacs}

fitxer_txt<-"EPIDMGCAT_entregable_farmacs_prescrits_20211124_123210.rds" 
dt_prescrits<-readRDS(here::here(directori_dades_origen,fitxer_txt)) %>% semi_join(dt_index,by="idp")

fitxer_txt<-"EPIDMGCAT_entregable_farmacs_facturats_20211124_123210.rds"
dt_facturats<-readRDS(here::here(directori_dades_origen,fitxer_txt)) %>% semi_join(dt_index,by="idp")

```


```{r preparar_agregacio_analitiques}

fitxer_txt<-"EPIDMGCAT_entregable_variables_analitiques_20211124_123210.rds" 
dt_analitiques<-readRDS(here::here(directori_dades_origen,fitxer_txt)) %>% semi_join(dt_index,by="idp")

fitxer_txt<-"EPIDMGCAT_entregable_variables_cliniques_20211124_123210.rds"
dt_cliniques<-readRDS(here::here(directori_dades_origen,fitxer_txt)) %>% semi_join(dt_index,by="idp")

dt_variables<-dt_analitiques %>% bind_rows(dt_cliniques)


# 4. Generacio tabac i fusio sobre analitiques  ! Pendent de també agregar segons fitxer historic normal
#dt_tabac<-generacio_historic_tabac(dt_cataleg)
dt_tabac<-generacio_historic_tabac(dt_cataleg)  

```


```{r preparar_agregacio_assir, eval=FALSE}


fitxer_txt<-"EPIDMGCAT_entregable_variables_assir_20211124_123210.rds"
dt_assir<-readRDS(here::here(directori_dades_origen,fitxer_txt)) %>% semi_join(dt_index,by="idp")

# No llegeix arxiu
# fitxer_txt<-"EPIDMGCAT_entregable_ecografies_obstetriques_t2_t3_20210812_210454.rds"
# dt_ecografies<-readRDS(here::here(directori_dades_origen,fitxer_txt)) %>% semi_join(dt_index,by="idp")


```


```{r, big_funcion}

# dt_diagnostics<-dt_diagnostics %>% mutate(dat=as.character(dat))

dt_plana<- 
  dt_index %>% 
  transmute(idp,id_episodi,dtindex) %>% 
  # transmute(idp,dtindex=as.numeric(dtindex)) %>% 
  Generar_taula_plana(cataleg = dt_cataleg,
                    parametres = conductor_codis,sheet="parametres")


# dt_diagnostics
# dt_prescrits
# dt_facturats
# dt_variables
# dt_tabac


```


```{r fusio}

dades<-
  dt_index %>% 
  left_join(dt_index_grupDMG,by=c("idp","dtindex","id_episodi")) %>% 
  left_join(dt_ramada)%>% 
  left_join(dt_poblacio)%>% 
  left_join(dt_ambit)%>% 
  left_join(dt_socioeconomiques,by="idp") %>% 
  left_join(select(dt_plana,-dtindex),by=c("idp","id_episodi"))



```



```{r actualitzar_grupDMG}

# Actualitzar grup DMG en funció del diagnostic de DMG

library(lubridate)

# dades %>% select(grup,DG.DMG)

# defineixo finestra (). El temps en mediana es dies 32 [-315,86]
finestra_DMG<-c(-90,180)
dt_temp<-
  dades %>% mutate(grup_SOG=grup) %>% 
            mutate(DG.DMG_recent=case_when(
                    dplyr::between(lubridate::ymd(DG.DMG)-lubridate::ymd(dtindex), finestra_DMG[1],finestra_DMG[2])~DG.DMG,
                    TRUE~NA_integer_)) %>% 
            mutate (grup_DG=if_else(DG.DMG_recent>0,1,0,missing = 0)) %>% 
            mutate (grup=if_else(grup_SOG==1 | grup_DG==1,1,0)) 


# dades %>% transmute(idp,grup,grup_SOG,grup_DG,DG.DMG_recent,dtindex,DG.DMG, dies=lubridate::ymd(DG.DMG)-lubridate::ymd(dtindex)) %>% 
#   filter(grup==1 )


# dt_temp %>% select(idp,id_episodi,grup,DG.DMG,grup_SOG, dtindex)

dades<-dt_temp


```

```{r}

# Mínims calculs 

# Calcuila la edat 
  calcula_edat<-function(dnaix,data) { 
    edat=(lubridate::ymd(data)-lubridate::ymd(dnaix))
    edat=as.numeric(edat/365.25) }

dades<-dades %>%  mutate(edat=calcula_edat(dnaix,dtindex) %>% round(2))


# filtre mínim 

dades<-dades %>% 
  filter(edat>=18 & edat<50) %>% 
  filter(is.na(DG.DM)) %>% 
  mutate(tempo1=if_else(GLICADA.valor.previ>=6.5,1,0,missing = 0),
         tempo2=if_else(GLUCOSA.valor.previ>=126,1,0,missing=0)) %>% 
  filter(tempo1==0 & tempo2==0)
 

```

```{r descriptiva_global}


dades$grup<-factor(dades$grup)
dades$grup_RAM<-factor(dades$grup_RAM)

descrTable(~.,data=dades, show.n = T, method = 2, Q1=0,Q3=1, extra.labels = c("","","")) %>% export2md()

descrTable(MUSULMANA~grup+
             SOG100_0.valor + SOG100_120.valor + SOG100_180.valor + sog100_60.valor + SOG50_0.valor + SOG50_60.valor+ SOG75_0.valor + SOG75_120.valor,data=dades, show.n = T, method = 2, Q1=0,Q3=1, extra.labels = c("","","")) %>% export2md()


```



```{r descriptiva_explo}

descrTable(grup_RAM~.,data=dades, show.n = T, method = 2, Q1=0,Q3=1, extra.labels = c("","","")) %>% export2md()




descrTable(grup_RAM~grup+
             SOG100_0.valor + SOG100_120.valor + SOG100_180.valor + sog100_60.valor + SOG50_0.valor + SOG50_60.valor+ SOG75_0.valor + SOG75_120.valor,data=dades, show.n = T, method = 2, Q1=0,Q3=1, extra.labels = c("","","")) %>% export2md()




 
 

```




# Criteris d'inclusió

- Dins de període reclutament: 2010-2019
- Sense diagnostic registrat de diabetes 
- No DM segons analitica: (GLICADA>=6.5 o GLUCOSA>=126)
- Edat >18 <=50 anys 
- Gestants sense tractament Antidiabetic (Excepte metformina)

```{r filtres, eval=FALSE}

# Falta definir agrupadors d'antidiabetics

# Filtres : edat, peridode d'inclusió 2010-2019, no DM

# DM GLICADA.valor>=6.5 | GLUCOSA.valor>=126 (previ a data d'inclusió)
dades<-
  dades %>% 
  mutate (exclusio_glicada=
            if_else(GLICADA.valor>=6.5 | GLUCOSA.valor>=126,1,
      
                    0,missing = 0))

# Sense tractament AD
vars_FX_AD<-extreure.variables("farmac_AD",conductor)
dades<-dades %>% comptar_valors(vars_FX_AD,"Yes") %>% rename(num_FXAD=num_valors)



dades<-
  dades %>% filter(edat>18 & edat<=50 & DG.DM=="No" &  
                     any_inclusio%in% c(2010:2019),
                   exclusio_glicada==0,
                   num_FXAD==0) 


```



```{r recodes}

preparar_dades<-function(dt=dades) {

  dt<-dt %>% mutate_at(vars(starts_with("FP.") | starts_with("FD.") ),~if_else(!is.na(.),"Yes","No",missing = "No"))

  dt<-dt %>% mutate_at(vars(starts_with("DG.")),~if_else(!is.na(.),"Yes","No",missing = "No"))

  # Calcuila la edat 
  calcula_edat<-function(dnaix,data) { 
    edat=(lubridate::ymd(data)-lubridate::ymd(dnaix))
    edat=as.numeric(edat/365.25) }
  
  dt<-dt %>%  mutate(edat=calcula_edat(dnaix,dtindex) %>% round(2))
  
  dt<-dt %>% mutate(any_inclusio=lubridate::year(lubridate::ymd(dtindex)))
  
  # Eliminar espais en blanc de pais
  dt<-dt %>% mutate(agr_pais=stringr::str_trim(agr_pais))
  
  # Recode 0/1  --> Yes/No
  vars<-c("tabac.valor","grup_DG","grup_SOG")
  dt<-dt %>% mutate_at(vars,~if_else(.==1,"Yes","No",missing = "No"))
  
  # factoritzar
  vars<-c("ambit")
  dt<-dt %>% mutate_at(vars,as.factor) 
  
  # Recode to missings
  dt<-dt %>% recode_to_missings(taulavariables=conductor,rang="rang_valid")
  
  # Recodes : Grups d'edat 
  recodificar2(dt,taulavariables = conductor,criteris = "recodes",prefix = "grups")
  }



```




## 5. Salvar dades 
```{r SALVAR, include=FALSE}



# Directori destí o tot SIDIAP
if (stringr::str_sub(directori_dades_origen,-5)=="NOV21") directori_desti="dades" else directori_desti="dades/mostra"

saveRDS(dades, file=here::here(directori_desti,"dt_plana.Rds"))

```
