---
title: 'Diagnóstico de diabetes gestacional en Catalunya y práctica del Ramadán'
subtitle: "Informe estadístic"
author: "Jordi Real & Rai Puig"
website: "https://github.com/USR-DAPCAT/"

date: "`r format(Sys.time(), '%d %B, %Y')`"


output:
  html_document:
    toc: true
    toc_float: true
    fig_caption: true
    css: logos_css/usr_styles.css
    
params:
  fitxers_test: FALSE #FALSE #FALSE

bibliography: "references.bib"

---

&nbsp;
<script>
   $(document).ready(function() {
     $head = $('#header');
     $head.prepend('<img src=\"https://www.idiapjgol.org/images/logo.png\" style=\"float: right ;width: 130px;\"/>')
     $head.prepend('<img src=\"https://avatars2.githubusercontent.com/u/57066591?s=200&v=4\" style=\"margin-left:25% ;width: 80px;\"/>')
     $head.prepend('<img src=\"logos_css/logoDAP_Cat.png\" style=\"float: left:1;width: 185px;\"/>')
   });
</script>


<div class="watermark">DRAFT</div>

****

# 0. Estat:


**Actualitzacións**


&check; XXXXXXXXXXXXXXXXXXXXXXXXXXXXXXXXXXXXXXXXXXXXXXXXXXXXXXXXXX <br/>
 
**Fet**

&check; XXXXXXXXXXXXXXXXXXXXXXXXXXXXXXXXXXXXXXXXXXXXXXXXXXXXXXXXXX <br/>



```{r setup, include = FALSE}
knitr::opts_chunk$set(echo = FALSE, message=FALSE, warning=FALSE, include=T,size="huge")

# Notació no cientifica dels numeros
# options(scipen = 999)


#######################################################
#
#
# libreries i funcions necessaries
library("dplyr")
library("lubridate")
library("compareGroups")
# library("sjPlot")
# library("tableone")
library("magrittr")
library("ggplot2")
# library("scales")
#
#
# Descarregar funcions github -
link_source<-paste0("https://github.com/jrealgatius/Stat_codis/blob/master/funcions_propies.R","?raw=T")
devtools::source_url(link_source)


if (params$fitxers_test) directori_dades<-"dades/mostra" else directori_dades<-"dades"

conductor<-here::here("conductor_RAM.xls")


```



```{r llegirdades, include = FALSE}
# Llegir plana
#

# Exemples de lectura de dades diferents tipus

# path_dades<-here::here("dades","nom_fitxer")
# 
# # Opcions per obrir un fitxer
# dades<-readRDS(path_dades)
# dades<-readxl::read_excel(path_dades)
# dades<-data.table::fread(path_dades)
# dades<-foreign::read.spss(path_dades,use.value.labels = T,to.data.frame = T,...)
# dades<-read_conductor(path_dades)


dades<-readRDS(here::here(directori_dades,"dt_plana.Rds"))


#

```


# Objectius

## Objectiu general

Avaluar l'efectivitat  de diversos programes de sensibilització, alfabetització i estigma en salut mental portats a terme per infermers/es del "Programa Salut i Escola (SiE)" d’Atenció Primària i l’especialitzada en salut mental en l’augment de coneixements en salut mental i reducció de l'estigma en joves escolaritzats que cursen Estudis Secundaris Obligatoris (ESO)


## Especifics 

1 Avaluar l’efectivitat dels programes PS, PASM i PASM+RE per aconseguir una modificació en:

- Coneixements en salut mental als 6 i 12 mesos de seguiment. 
- Estigma en salut mental  als 6 i 12 mesos de seguiment.
- Cerca d'ajuda als 6 i 12 mesos de seguiment.
- Ús de serveis sanitaris als 6 i 12 mesos de seguiment 
- Símptomes mentals i en l'augment de la salut mental positiva als 6 i 12 mesos de seguiment.  
- Qualitat de vida als 6 i 12 mesos de seguiment.  
- Reducció de les conductes d'Assetjament Escolar i Internet als 6 i 12 mesos de seguiment.  
- Intenció de canvi d'un problema de salut mental als 6 i 12 mesos de seguiment.


***


# Mètode 


## Disseny: 

Estudi observacional transversal


## Analisis estadístic: 

Se ha realizado un analisis estadístico descriptivo resumiendo los parámetros cuantitativos con la media y su desviación típica, y las variables cualitativas con la frequencia y su porcentaje. 
Para evaluar la evolución de cada unos de los parámetros durante las visitas de seguimiento por grupos se realizaron  modelos de efectos mixtos, (Fit Linear Mixed-Effects Models) usando el paquete lme4 de R [@R-lme4; @lme42015] .
Se consideró como estadísticamente significativo p valores inferiores a 0.05 sin usar la corrección por comparaciones multiples. El analisis estadístico se realizó con el paquete estadístico R[@R-base]



```{r citacions, include=FALSE, message=FALSE}


knitr::write_bib(c("lme4","base", "ggplot2","stats", "effectsize"),file="references.bib")
# 
# library(bibtex)
# 
# # install.packages("bibtex")
# 
# refs<-read.bib("references.bib")
# 
# keys <- names(refs)
# 
# keys


```


```{r primers_recodes}

dt<-dades

  dt<-dt %>% mutate_at(vars(starts_with("FP.") | starts_with("FD.") ),~if_else(!is.na(.),"Yes","No",missing = "No"))

  dt<-dt %>% mutate_at(vars(starts_with("DG.")),~if_else(!is.na(.),"Yes","No",missing = "No"))

  # Calcuila la edat 
  calcula_edat<-function(dnaix,data) { 
    edat=(lubridate::ymd(data)-lubridate::ymd(dnaix))
    edat=as.numeric(edat/365.25) }
  
  dt<-dt %>%  mutate(edat=calcula_edat(dnaix,dtindex) %>% round(2))
  
  dt<-dt %>% mutate(any_inclusio=lubridate::year(lubridate::ymd(dtindex)))
  
  # Eliminar espais en blanc de pais
  dt<-dt %>% mutate(agr_pais=stringr::str_trim(agr_pais))
  
  # Recode 0/1  --> Yes/No
  vars<-c("tabac.valor","grup_DG","grup_SOG", "MUSULMANA","grup_RAM")
  dt<-dt %>% mutate_at(vars,~if_else(.==1,"Yes","No",missing = "No"))
  
  # factoritzar
  vars<-c("ambit")
  dt<-dt %>% mutate_at(vars,as.factor) 
  
  # Recode to missings
  dt<-dt %>% recode_to_missings(taulavariables=conductor,rang="rang_valid")
  
  # Recodes : Grups d'edat 
  dt<-recodificar2(dt,taulavariables = conductor,criteris = "recodes",prefix = "grups")
  


```



```{r}

dades<-dt
rm(dt)

```


```{r recodes_varis}


```


# Criteris d'inclusió

- Dins de període reclutament: 2010-2019
- Sense diagnostic registrat de diabetes 
- No DM segons analitica: (GLICADA>=6.5 o GLUCOSA>=126)
- Edat >18 <=50 anys 
- Gestants sense tractament Antidiabetic (Excepte metformina)

```{r filtres, TRUE}


# Falta definir agrupadors d'antidiabetics

# Filtres : edat, peridode d'inclusió 2010-2019, no DM


# DM GLICADA.valor>=6.5 | GLUCOSA.valor>=126 (previ a data d'inclusió)
dades<-
  dades %>% 
  mutate (exclusio_glicada=
            if_else(GLICADA.valor.previ>=6.5 | GLUCOSA.valor.previ>=126,1,
                    0,missing = 0))

# Sense tractament AD
vars_FX_AD<-extreure.variables("farmac_AD",taulavariables=conductor)


dades<-dades %>% comptar_valors(vars_FX_AD,"Yes") %>% rename(num_FXAD=num_valors)


dades<-
  dades %>% filter(edat>18 & edat<=50 & DG.DM=="No" &  
                  any_inclusio%in% c(2010:2019),
                   exclusio_glicada==0,
                   num_FXAD==0) 


```





```{r filtres_principals}


dades %>% ggflowchart::Flow_chart_Consort('MUSULMANA=="No"')

dades<-dades %>% filter(MUSULMANA=="Yes")

```

```{r mes_calculs}

# Nombre d'episodis i embarasos 
dades<-
  dades %>% 
  group_by(idp) %>% 
    mutate(num=c(1:n())) %>% 
    mutate(n_episodis=max(num)) %>% 
    mutate(n_embarasos=max(id_episodi)) %>% 
  ungroup() %>% select(-num)



```

# Descriptiva exploratoria

```{r}


descrTable(grup_RAM~grup+ edat + IMC.valor.previ +
             SOG100_0.valor + SOG100_120.valor + SOG100_180.valor + sog100_60.valor + SOG50_0.valor + SOG50_60.valor+ SOG75_0.valor + SOG75_120.valor,data=dades, show.n = T, method = 2, Q1=0,Q3=1, extra.labels = c("","","")) %>% export2md()


# dades %>% select(MUSULMANA, agr_pais,grup_RAM,periode1_RAM,periode2_RAM)



```

# Descriptiva comparativa

```{r}

dt_temp<-dades %>% 
  filter(n_episodis>=2) 

dt_temp %>% select(idp,id_episodi,grup_RAM)
  

stats::glm(grup~grup_RAM, family = "binomial",data=dt_temp)

?glm

descrTable(grup_RAM~grup+ edat + IMC.valor.previ +
             SOG100_0.valor + SOG100_120.valor + SOG100_180.valor + sog100_60.valor + SOG50_0.valor + SOG50_60.valor+ SOG75_0.valor + SOG75_120.valor,
           data=dt_temp, show.n = T, method = 2, Q1=0,Q3=1, extra.labels = c("","","")) %>% export2md()



```




```{r filtres2}


```










```{r etiquetes}


```



# Resultats




# Títol de primer nivell
## Títol de segon nivell
### Títol de tercer nivell
*Text en cursiva*
**Text en negreta**
***Text en cursiva i negreta***
L'equacio seria $e=mc^2$


## Exploratoria General de totes les variables.


```{r Descriptiu_exploratori, include=TRUE}


compareGroups::descrTable(dades,method = 2,Q1=0,Q3=1,extra.labels = c("","","")) %>% export2md()

table1::table1(~ .,dades)

# gtsummary::tbl_summary(dades)

gtsummary::tbl_summary(dades,
                       type = all_continuous() ~ "continuous2",
                       statistic = all_continuous() ~ c("{median} ({p25}, {p75})", "{min}, {max}"))



```


## Descriptiu

```{r analisis_pergrups}



```

## Models estadistics

```{r models_estadistics}


```

## Figures

```{r}


```

# References

```
&nbsp;
<hr />
<p style="text-align: center;">A work by $Jordi Real$ $Rai Puig$ </a></p>
<p style="text-align: center;">$Llepali System$ </a></p>
<p style="text-align: center;"><span style="color: #808080;"><em><https://github.com/USR-DAPCAT/></em></span></p>


