---
title: 'Diagnóstico de diabetes gestacional en Catalunya y práctica del Ramadán'
subtitle: "Informe estadístic"
author: "Jordi Real & Rai Puig"
website: "https://github.com/USR-DAPCAT/"

date: "`r format(Sys.time(), '%d %B, %Y')`"


output:
  html_document:
    toc: true
    toc_float: true
    fig_caption: true
    css: logos_css/usr_styles.css
    
params:
  fitxers_test: FALSE #FALSE #FALSE

bibliography: "references.bib"

---

&nbsp;
<script>
   $(document).ready(function() {
     $head = $('#header');
     $head.prepend('<img src=\"https://www.idiapjgol.org/images/logo.png\" style=\"float: right ;width: 130px;\"/>')
     $head.prepend('<img src=\"https://avatars2.githubusercontent.com/u/57066591?s=200&v=4\" style=\"margin-left:25% ;width: 80px;\"/>')
     $head.prepend('<img src=\"logos_css/logoDAP_Cat.png\" style=\"float: left:1;width: 185px;\"/>')
   });
</script>


<div class="watermark">DRAFT</div>

****

# 0. Estat:

**Fet **

&check; Construcción tabla plana y vinculación de archivos segun diseño <br/>
&check; Construcción 240 variables <br/>
&check; Aplicación de filtros según criterios de exclusión <br/>
&check; Analisis exploratorio <br/> 

**Pendent**

&check; Revisar criteris inclusió  <br/>
&check; Revisar agregació  <br/>
&check; Validación  <br/>
&check; Depuración  <br/>


```{r setup, include = FALSE}
knitr::opts_chunk$set(echo = FALSE, message=FALSE, warning=FALSE, include=T,size="huge")

# Notació no cientifica dels numeros
# options(scipen = 999)


#######################################################
#
#
# libreries i funcions necessaries
library("dplyr")
library("lubridate")
library("compareGroups")
# library("sjPlot")
# library("tableone")
library("magrittr")
library("ggplot2")
# library("scales")
#
#
# Descarregar funcions github -
link_source<-paste0("https://github.com/jrealgatius/Stat_codis/blob/master/funcions_propies.R","?raw=T")
devtools::source_url(link_source)


if (params$fitxers_test) directori_dades<-"dades/mostra" else directori_dades<-"dades"

conductor<-here::here("conductor_RAM.xls")


```



```{r llegirdades, include = FALSE}
# Llegir plana
#

# Exemples de lectura de dades diferents tipus

# path_dades<-here::here("dades","nom_fitxer")
# 
# # Opcions per obrir un fitxer
# dades<-readRDS(path_dades)
# dades<-readxl::read_excel(path_dades)
# dades<-data.table::fread(path_dades)
# dades<-foreign::read.spss(path_dades,use.value.labels = T,to.data.frame = T,...)
# dades<-read_conductor(path_dades)


dades<-readRDS(here::here(directori_dades,"dt_plana.Rds"))

conductor_cataleg<-here::here("cataleg_epiDMG.xls")


dades %>% select(idp,agr_pais,origen_cod,origen_txt) %>% filter(origen_txt=="A")

#

```


# Objectius

## Objetivo principal
- Estudiar una posible relación entre la práctica del Ramadán y los resultados de las pruebas del cribado de diabetes gestacional (TOS y/oSOG100g) en mujeres naturales de países que tienen el Islam como religión mayoritaria.


## Secundarios

En las mujeres naturales de países que tienen el Islam como religión mayoritaria:

- Estudiar una posible relación entre la práctica del Ramadán y el diagnóstico de diabetes gestacional, tanto por criterios Carpenter y Coustan como por criterios NDDG
- Describir en la población estudiada las características de las mujeres y de sus embarazos
- Describir y comparar una posible relación entre mujeres que practican la práctica del Ramadán y las que no (en general y en cada uno de los trimestres) de los resultados de la gestación y perinatales: Frecuencia de HTA gestacional o preeclampsia, percentil fetal estimado en tercer trimestre, duración de la gestación, tipo de parto, resultado del parto


# Metodologia

## Diseño
Se realizará un estudio observacional retrospectivo de corte transversal en el momento de la realización del cribado de DMG. Para ello se utilizará una base de datos del Sistema de Información para el Desarrollo de la Investigación en Atención Primaria (SIDIAP) del Instituto Catalán de la Salud (ICS).


**Criteris d'inclusió**

- Gestants a qui se’ls ha realitzat el cribratge de Diabetis gestacional entre els anys 2010-2019 inclodes en la base de dades SIDIAP.
- Majors a 18 anys (>18) i menors de 50 (<=50)
- Gestants sense antecedents de DM1 o DM2
- Gestants sense tractament Antidiabetic (Excepte metformina)
- Identificades d'origen d'un país musulmà

La unitat d'anàlisis seràn els episodis d'embaraç

## Identificació d'episodis d'embaraç 

S'indentifiquen els diferents episodis d'embaraç en funció de les probes de cribatge de DMG segons les seguents determinacions: 
SOG50_0, SOG50_60, SOG100_0, SOG100_60 ,SOG100_120, SOG100_180, SOG75_120

Es considera nou episodi d'embaraç si passen 6 o més mesos (180 dies) entre última proba de cribaje i la seguent. Interval entre cribatges major a 180 dies es considera nou embaraç. 

- Data d'inclusió: 

Es considera data d'inclusió la primera proba del cribatge gestacional dins de episodi d'embaraç 



## **Classificació de DMG / no DMG**

Dins de cada episodi es classifica en DMG / no DMG en funció de les determinacions del cribatge DMG i alteracions

**A) Diabetis gestacional:** 
   
-Definició: SOG50_60min>140 i >=2 valors alterats de la SOG100: SOG100_0min > 95; SOG100_60min > 180; SOG100_120min > 155; SOG100_180min > 140

Nota: Es comenta que en les dones que tinguin SOG50_60min > 140 però que no disposem de SOG100 o aquesta estigui incompleta (per vòmits, intolerancia, etc) es farà una estimació del % de possibles DMG en funció del percentatge de dones amb cribratge positiu (SOG50_60min > 140) i test diagnòstic positiu (SOG100 > 2 valors)


**B) No Diabetis gestacional:**

- La resta amb determinacions: 
- Definició:	(SOG50_60min < 140 o SOG50_60min > 140) amb menys de 2 valors de la SOG100 alterats 

nota: Cal tenir present que una mateixa dona pot tenir en una mateixa gestació varies SOG100 amb 1 valor alterat però que no és diagnòstic de DMG.



## Definición de grupos de estudio (RAM / control)

Cada episodio se clasificará en dos grupos en función de si el periodo de embarazo y cribado de DMG coincide con el mismo periodo del ramadán:


- 1. Grupo RAM: Si el episodio de embarazo y cribado de DMG con potencial practica del Ramadán durante su gestación coincide con el mismo periodo de Ramadán

- 2. Grupo CONTROL: Episodio de embarazo y sus determinaciones del cribado DMG sin posible exposición a la práctica del Ramadán



```{r}



read_conductor(conductor,sheet="periode_ramada") %>% transmute(Año=year,Periodo=paste0(periode1, "  ------  ",periode2),dias=dies) %>% 
  kable(caption = "Periodo de Ramadá definido",align="c") %>% kableExtra::kable_classic_2()



```

## Listado de paises detectados de poblaciones musulmanas 

```{r}

dades %>% 
  filter(MUSULMANA==1) %>% 
  select(origen_cod,origen_txt) %>% arrange(origen_cod) %>% 
  distinct(origen_cod,origen_txt) %>% 
  kable(caption = "Paises detectados de poblaciones musulmanas",align="l") %>% kableExtra::kable_classic_2()


```


```{r}

dades %>% 
  filter(MUSULMANA==1) %>% 
  group_by(agr_pais) %>% count() %>% arrange(desc(n)) %>% 
  kable(caption = "Paises de origen de poblaciones musulmanas",align="l") %>% kableExtra::kable_classic_2()

dades %>% 
  filter(MUSULMANA==1) %>% 
  filter(origen_txt =="A" & origen_cod =="PACR003") %>% 
  group_by(agr_pais) %>% count() %>% arrange(desc(n)) %>% 
  kable(caption = "Paises detectados de poblaciones musulmanas origen_txt =A",align="l") %>% kableExtra::kable_classic_2()



```


***

## Análisis estadístico: 

Se ha realizará un analisis descriptivo resumiendo los parámetros cuantitativos con la media y su desviación típica, y las variables cualitativas con la frequencia y su porcentaje. Para evaluar l hipótesis principal se realizaran  modelos de efectos mixtos, (Fit Linear Mixed-Effects Models) usando el paquete lme4 de R [@R-lme4; @lme42015] .
Se considerá como estadísticamente significativo p valores inferiores a 0.05 sin corrección por comparaciones multiples en las variables principales. El analisis estadístico y procesos de data manegement con el paquete estadístico R[@R-base]



```{r citacions, include=FALSE, message=FALSE}


knitr::write_bib(c("lme4","base", "ggplot2","stats", "effectsize"),file="references.bib")
# 
# library(bibtex)
# 
# # install.packages("bibtex")
# 
# refs<-read.bib("references.bib")
# 
# keys <- names(refs)
# 
# keys


```

```{r periode_exposicio_ramada,eval=TRUE, message=TRUE}

# Definició de marge de seguretat a la finestra en dies Periodes RAMADA
epsilon<-5

# Generar dt
dt_ramada_periode<-
  read_conductor(here::here(conductor),sheet="periode_ramada") %>% 
  transmute(year=as.character(year),periode1_RAM=as.Date(periode1),periode2_RAM=as.Date(periode2))

dt_temp<-dades %>% 
  mutate(year=substr(as.character(dtindex),1,4)) %>% 
  left_join(dt_ramada_periode, by="year") %>% 
  mutate(grup_RAM=case_when(
    (ymd(dtindex) >= periode1_RAM- epsilon ) & (ymd(dtindex) <= periode2_RAM + epsilon)~ 1,
    TRUE ~ 0
    )) %>% 
  select(idp,id_episodi,dtindex,periode1_RAM,periode2_RAM,grup_RAM) 


# Fusio
dades<-dt_temp %>% left_join(dades,by = c("idp", "id_episodi", "dtindex"))


```

```{r actualitzar_grupDMG, eval=TRUE}

# Actualitzar grup DMG en funció del diagnostic via codi CIM10 de DMG


# dades %>% select(dtindex,grup,DG.post.DMG,DG.DMG)


library(lubridate)

# dades %>% select(grup,DG.DMG)

# defineixo finestra (). El temps en mediana es dies 32 [-315,86]
finestra_DMG<-c(-90,90)
dt_temp<-
   dades %>% # select(dtindex,DG.post.DMG,DG.DMG,grup) %>% 
            mutate(grup_SOG=grup) %>% 
            mutate(dies_DMG=(lubridate::ymd(DG.post.DMG)-lubridate::ymd(dtindex)) %>% as.numeric()) %>% 
            mutate(DG.DMG_recent=case_when(dies_DMG>finestra_DMG[1] & dies_DMG<finestra_DMG[2] ~ DG.post.DMG,
                   TRUE~NA_integer_)) %>% 
            mutate (grup_DG=if_else(DG.DMG_recent>0,1,0,missing = 0)) %>% 
            mutate (grup=if_else(grup_SOG==1 | grup_DG==1,1,0)) 


# dt_temp %>% select(dtindex,grup_SOG,DG.DMG_recent,grup_DG,grup,DG.DMG) %>% filter(grup_DG==1 | grup_SOG==1)
# dt_temp %>% filter(DG.DMG_recent>0)

# 
# dt_temp %>% 
#   transmute(idp,grup,grup_SOG,grup_DG,DG.DMG_recent,dtindex,DG.DMG, dies=lubridate::ymd(DG.DMG)-lubridate::ymd(dtindex)) %>% 
#   filter(grup==1)

# dt_temp %>% select(idp,id_episodi,grup,DG.DMG,grup_SOG, dtindex,DG.DMG_recent) %>% filter(grup==1)

dades<-dt_temp


```



```{r primers_recodes, include=FALSE}

dt<-dades

  dt<-dt %>% mutate_at(vars(starts_with("FP.") | starts_with("FF.") ),~if_else(!is.na(.),"Yes","No",missing = "No"))

  dt<-dt %>% mutate_at(vars(starts_with("DG.")),~if_else(!is.na(.),"Yes","No",missing = "No"))

  # Calcuila la edat 
  calcula_edat<-function(dnaix,data) { 
    edat=(lubridate::ymd(data)-lubridate::ymd(dnaix))
    edat=as.numeric(edat/365.25) }
  
  dt<-dt %>%  mutate(edat=calcula_edat(dnaix,dtindex) %>% round(2))
  
  dt<-dt %>% mutate(any_inclusio=lubridate::year(lubridate::ymd(dtindex)))
  
  dt<-dt %>% mutate(mes_inclusio=substr(dtindex,5,6))
  
  # Eliminar espais en blanc de pais
  dt<-dt %>% mutate(agr_pais=stringr::str_trim(agr_pais))
  
  # Recode 0/1  --> Yes/No
  vars<-c("tabac.valor","grup_DG","grup_SOG", "MUSULMANA","grup_RAM","grup")
  dt<-dt %>% mutate_at(vars,~if_else(.==1,"Yes","No",missing = "No"))
  
  # factoritzar
  vars<-c("ambit")
  dt<-dt %>% mutate_at(vars,as.factor) 
  
  # Recode to missings
  dt<-dt %>% recode_to_missings(taulavariables=conductor,rang="rang_valid")
  
  # Recodes : Grups d'edat 
  dt<-recodificar2(dt,taulavariables = conductor,criteris = "recodes",prefix = "grups")
  


```



```{r}

dades<-dt
rm(dt,dt_temp)

```


```{r recodes_varis}


```


# Criteris d'inclusió

- Dins de període reclutament: 2010-2019
- Sense diagnostic registrat de diabetes 
- No DM segons analitica: (GLICADA>=6.5 o GLUCOSA>=126)
- Edat >18 <=50 anys 
- Gestants sense tractament Antidiabetic (Excepte metformina)

```{r generofiltres, eval=TRUE}
# Falta definir agrupadors d'antidiabetics

# Filtres : edat, peridode d'inclusió 2010-2019, no DM


# DM GLICADA.valor>=6.5 | GLUCOSA.valor>=126 (previ a data d'inclusió)
dades<-
  dades %>% 
  mutate (exclusio_glicada=
            if_else(GLICADA.valor.previ>=6.5 | GLUCOSA.valor.previ>=126,1,
                    0,missing = 0))

# Sense tractament AD
vars_FX_AD<-extreure.variables("farmac_AD",taulavariables=conductor)



dades<-dades %>% comptar_valors(vars_FX_AD,"Yes") %>% rename(num_FXAD=num_valors)


```

# Flowchart 1

```{r}


library(ggflowchart)

dades %>% ggflowchart::Generar_flow_chart_consort(taulavariables=conductor,
                                                  sheet="criteris_exclusio",
                                                  criteris="exclusio",
                                                  labels="etiqueta", 
                                                  sequencial = F)

```


```{r aplicofiltres, TRUE}

dades<-
  dades %>% filter(edat>18 & edat<=50 & 
                     DG.DM=="No" &  
                     any_inclusio%in% c(2010:2019),
                     exclusio_glicada==0,
                     num_FXAD==0) 


```

# Flow-chart 2

```{r}

dades %>% ggflowchart::Flow_chart_Consort("MUSULMANA=='No'", lab_exclusions = "Paisos No musulmans")



```




```{r filtres_principals}


dades<-dades %>% filter(MUSULMANA=="Yes")

```

```{r mes_calculs}

# Nombre d'episodis i embarasos 
dades<-
  dades %>% 
  group_by(idp) %>% 
    mutate(num=c(1:n())) %>% 
    mutate(n_episodis=max(num)) %>% 
    mutate(n_embarasos=max(id_episodi)) %>% 
  ungroup() %>% select(-num)


dades<-dades %>% mutate(any_inclusio=as.character(any_inclusio))


```

```{r}

dades<-dades %>% etiquetar_valors(variables_factors = conductor,fulla = "etiquetes")

```


```{r}



dades<-dades %>% etiquetar(taulavariables = conductor,camp_descripcio="descripcio")

```


# Descriptiva exploratoria


```{r}


# formula<-formula.text("Baseline",".",taulavariables = conductor)
# formula
# 
# compareGroups::descrTable(formula,method = 2,Q1=0,Q3=1,extra.labels = c("","","")) %>% export2md()


formula<-formula_table1("Baseline","",taulavariables = conductor)

table1::table1(formula,dades)



```



```{r, eval=FALSE}


descrTable(grup_RAM~grup + grup_SOG + edat + IMC.valor.previ +
             SOG100_0.valor + SOG100_120.valor + SOG100_180.valor + sog100_60.valor + SOG50_0.valor + SOG50_60.valor+ SOG75_0.valor + SOG75_120.valor,data=dades, show.n = T, method = 2, Q1=0,Q3=1, extra.labels = c("","","")) %>% export2md()


# dades %>% select(MUSULMANA, agr_pais,grup_RAM,periode1_RAM,periode2_RAM)



```


```{r}


```

```{r validacio_DMG_segons_analitica,eval=FALSE}

# -Definició: SOG50_60min>140 i >=2 valors alterats de la SOG100: SOG100_0min > 95; SOG100_60min > 180; SOG100_120min > 155; SOG100_180min > 140

dades %>% select(grup_SOG,
                 SOG50_60.valor,
                   sog100_60.valor,
                   SOG100_120.valor,
                   SOG100_180.valor)


```


```{r M_efectes_mixtes_MUSUL, eval=FALSE,include=FALSE}
# Test by clusters and smothing splines
# - Models d'efectes mixtes
dt_temp<-dades %>% 
  # filter(n_episodis>=2) %>% 
  transmute(idp,id_episodi,
            grup_RAM=as.numeric(grup_RAM=="Yes"),
            SOG50_60.valor,
            sog100_60.valor,
            SOG100_120.valor,
            SOG100_180.valor,
            grup=as.factor(grup),
            grup_SOG=as.factor(grup_SOG),
            mes_inclusio,time=ymd(dtindex) %>% as.numeric(),idp_num=as.factor(idp) %>% as.numeric())

# Model lineal
fit1<-lme4::glmer(SOG50_60.valor ~ grup_RAM + (1 | idp),data = dt_temp)
sjPlot::tab_model(fit1)


# Model lineal
fit1<-lme4::glmer(SOG100_180.valor ~ grup_RAM + (1 | idp),data = dt_temp)
sjPlot::tab_model(fit1)


# Model lineal
fit1<-lme4::glmer(grup_SOG ~ grup_RAM + (1 | idp),family = binomial(),data = dt_temp)
sjPlot::tab_model(fit1)


# Model lineal
fit1<-lme4::glmer(grup ~ grup_RAM + (1 | idp),family = binomial(),data = dt_temp)
sjPlot::tab_model(fit1)

```


```{r M_efectes_mixtes_SEMIPAR, eval=FALSE,include=FALSE}


# Model lineal semiparametric (Ull no funciona)
fit_gam<-mgcv::gam(SOG50_60.valor ~ grup_RAM + (1 | idp_num) ,data = dt_temp)
summary(fit_gam)

parameters::model_parameters(fit_gam)


fit_gam<-gamm4::gamm4(SOG50_60.valor ~ grup_RAM + s(time),data = dt_temp)
summary(fit_gam)
sjPlot::tab_model(fit_gam)

# Model logistic
fit2<-lme4::glmer(grup ~ grup_RAM + (1 | idp),family = binomial,data = dt_temp)
sjPlot::tab_model(fit2)


# Model lineal Sense efectes mixes
fit3<-glm(SOG50_60.valor ~ grup_RAM ,data = dt_temp)
sjPlot::tab_model(fit3)


# Model logistic Sense efectes mixes
fit4<-glm(grup ~ grup_RAM ,data = dt_temp,family = binomial)
sjPlot::tab_model(fit4)



```


```{r model_mes, include=FALSE,eval=FALSE}

# Model lineal incloent mes, Mesos potencials RAMADA : (periode) 

dt_temp<-dades %>% 
  # filter(n_episodis>=2) %>% 
  filter(as.numeric(mes_inclusio)%in%c(5:9)) %>% 
  transmute(idp,id_episodi,grup_RAM,SOG50_60.valor,grup=as.factor(grup),grup_SOG=as.factor(grup_SOG),mes_inclusio)

# Model lineal
fit1<-lme4::glmer(SOG50_60.valor ~ grup_RAM + (1 | idp),data = dt_temp)
sjPlot::tab_model(fit1)

# Model lineal
fit2<-lme4::glmer(SOG50_60.valor ~ grup_RAM + mes_inclusio + (1 | idp),data = dt_temp)
sjPlot::tab_model(fit2)


# Model logistic

# Model logistic
fit2<-lme4::glmer(grup ~ grup_RAM + (1 | idp),family = binomial,data = dt_temp)
summary(fit2)
sjPlot::tab_model(fit2)


# Model logistic
fit2<-lme4::glmer(grup_SOG ~ grup_RAM + (1 | idp),family = binomial,data = dt_temp)
summary(fit2)
sjPlot::tab_model(fit2)




```


```{r test_paired, eval=FALSE, include=TRUE}

# Comparativa 2 unics episodis VIA t-student dades aparellades 

# - Analisis Dones amb 2 o més episodis
# - Models d'efectes mixtes


# Preparo dades amb dones amb episodis RAM i epidosis noRAM
dt_temp<-dades %>% 
  select(idp,id_episodi,n_episodis,grup_RAM,SOG50_60.valor,grup) %>% 
  na.delete() %>% 
  filter(n_episodis==2) %>% 
  group_by(idp) %>% 
    mutate(NRam=sum(grup_RAM=="Yes")) %>% 
    mutate(NNoRam=sum(grup_RAM=="No")) %>% 
  ungroup() %>% 
  filter(NRam>=1 & NNoRam>=1) 


# Mode t-student dades aparellades
pp1<-dt_temp %>% select(idp,grup_RAM,SOG50_60.valor) %>% 
  filter(grup_RAM =="No") %>% mutate(yNo=SOG50_60.valor)

pp2<-dt_temp %>% select(idp,grup_RAM,SOG50_60.valor) %>% 
  filter(grup_RAM =="Yes") %>% mutate(yYes=SOG50_60.valor)

dt_temp2<-pp1 %>% left_join(pp2,by="idp")

t.test(Pair(yNo , yYes) ~ 1, data = dt_temp2)



```















# References

```
&nbsp;
<hr />
<p style="text-align: center;">A work by $Jordi Real$ $Rai Puig$ </a></p>
<p style="text-align: center;">$Llepali System$ </a></p>
<p style="text-align: center;"><span style="color: #808080;"><em><https://github.com/USR-DAPCAT/></em></span></p>


