---
title: "Projecte CANFANGA. Estudi d'associació de la velocitat amb el tocino"
subtitle: "Informe estadístic"
author: "Jordi Real & Rai Puig"
website: "https://github.com/USR-DAPCAT/"

date: "`r format(Sys.time(), '%d %B, %Y')`"


output:
  html_document:
    toc: true
    toc_float: true
    fig_caption: true
    css: logos_css/usr_styles.css
    
params:
  mostra: yes

bibliography: "references.bib"

---

&nbsp;
<script>
   $(document).ready(function() {
     $head = $('#header');
     $head.prepend('<img src=\"https://www.idiapjgol.org/images/logo.png\" style=\"float: right ;width: 130px;\"/>')
     $head.prepend('<img src=\"https://avatars2.githubusercontent.com/u/57066591?s=200&v=4\" style=\"margin-left:25% ;width: 80px;\"/>')
     $head.prepend('<img src=\"logos_css/logoDAP_Cat.png\" style=\"float: left:1;width: 185px;\"/>')
   });
</script>


<div class="watermark">DRAFT</div>

****

# 0. Estat:


**Actualitzacións**


&check; XXXXXXXXXXXXXXXXXXXXXXXXXXXXXXXXXXXXXXXXXXXXXXXXXXXXXXXXXX <br/>
 
**Fet**

&check; XXXXXXXXXXXXXXXXXXXXXXXXXXXXXXXXXXXXXXXXXXXXXXXXXXXXXXXXXX <br/>



```{r setup, include = FALSE}
knitr::opts_chunk$set(echo = FALSE, message=FALSE, warning=FALSE, include=T,size="huge")

# Notació no cientifica dels numeros
# options(scipen = 999)


#######################################################
#
#
# libreries i funcions necessaries
library("dplyr")
library("lubridate")
library("compareGroups")
library("gtsummary")
# library("sjPlot")
# library("tableone")
library("magrittr")
library("ggplot2")
# library("scales")
#
#
# Descarregar funcions github -
link_source<-paste0("https://github.com/jrealgatius/Stat_codis/blob/master/funcions_propies.R","?raw=T")
devtools::source_url(link_source)



```


```{r estructura_carpetes, eval=FALSE}

# estructura de carpetes: /dades /codi /outputs /docs

# Genero el directori si no existeic
directori<-paste0("dades")
if (!file.exists(directori)) {dir.create(file.path(directori), showWarnings = FALSE)}
  
directori<-paste0("codi")
if (!file.exists(directori)) {dir.create(file.path(directori), showWarnings = FALSE)}

directori<-paste0("outputs")
if (!file.exists(directori)) {dir.create(file.path(directori), showWarnings = FALSE)}

directori<-paste0("docs")
if (!file.exists(directori)) {dir.create(file.path(directori), showWarnings = FALSE)}


```


```{r llegirdades, include = FALSE}
# Llegir plana
#

# Exemples de lectura de dades diferents tipus

# path_dades<-here::here("dades","nom_fitxer")
# 
# # Opcions per obrir un fitxer
# dades<-readRDS(path_dades)
# dades<-readxl::read_excel(path_dades)
# dades<-data.table::fread(path_dades)
# dades<-foreign::read.spss(path_dades,use.value.labels = T,to.data.frame = T,...)
# dades<-read_conductor(path_dades)


dades<-iris

#

```


# Objectius

## Objectiu general

Avaluar l'efectivitat  de diversos programes de sensibilització, alfabetització i estigma en salut mental portats a terme per infermers/es del "Programa Salut i Escola (SiE)" d’Atenció Primària i l’especialitzada en salut mental en l’augment de coneixements en salut mental i reducció de l'estigma en joves escolaritzats que cursen Estudis Secundaris Obligatoris (ESO)


## Especifics 

1 Avaluar l’efectivitat dels programes PS, PASM i PASM+RE per aconseguir una modificació en:

- Coneixements en salut mental als 6 i 12 mesos de seguiment. 
- Estigma en salut mental  als 6 i 12 mesos de seguiment.
- Cerca d'ajuda als 6 i 12 mesos de seguiment.
- Ús de serveis sanitaris als 6 i 12 mesos de seguiment 
- Símptomes mentals i en l'augment de la salut mental positiva als 6 i 12 mesos de seguiment.  
- Qualitat de vida als 6 i 12 mesos de seguiment.  
- Reducció de les conductes d'Assetjament Escolar i Internet als 6 i 12 mesos de seguiment.  
- Intenció de canvi d'un problema de salut mental als 6 i 12 mesos de seguiment.


***


# Mètode 


## Disseny: 

Estudi observacional transversal


## Analisis estadístic: 

Se ha realizado un analisis estadístico descriptivo resumiendo los parámetros cuantitativos con la media y su desviación típica, y las variables cualitativas con la frequencia y su porcentaje. 
Para evaluar la evolución de cada unos de los parámetros durante las visitas de seguimiento por grupos se realizaron  modelos de efectos mixtos, (Fit Linear Mixed-Effects Models) usando el paquete lme4 de R [@R-lme4; @lme42015] .
Se consideró como estadísticamente significativo p valores inferiores a 0.05 sin usar la corrección por comparaciones multiples. El analisis estadístico se realizó con el paquete estadístico R[@R-base]



```{r citacions, include=FALSE, message=FALSE}


knitr::write_bib(c("lme4","base", "ggplot2","stats", "effectsize"),file="references.bib")
# 
# library(bibtex)
# 
# # install.packages("bibtex")
# 
# refs<-read.bib("references.bib")
# 
# keys <- names(refs)
# 
# keys


```




```{r recodes_varis}


```


```{r filtres1}


```




```{r flowchart, include=TRUE,eval=TRUE}


dades %>% 
  ggflowchart::Flow_chart_Consort(
    exclusions = c("Species=='setosa'","Petal.Length>6"),
    lab_exclusions = c("Specie setona", "Llargada Petal >5"))





```


```{r filtres2}


```






```{r recodes, eval=FALSE}


#Recodificar automaticament a partir del Conductor!
#dades<-recodificar(dades,taulavariables =conductor,"recode",missings = T)

#Etquetem (Si/No)  a partir del Conductor!
dades<- dades %>% mutate_at(vars(starts_with("DG.")), ~if_else(.==1,"Yes","No",missing = "No")) 
dades<- dades %>% mutate_at(vars(starts_with("EVENT.")), ~if_else(.==1,"Yes","No",missing = "No")) 
dades<- dades %>% mutate_at(vars(starts_with("FF.")), ~if_else(.==1,"Yes","No",missing = "No")) 
dades<- dades %>% mutate_at(vars(starts_with("FP.")), ~if_else(.==1,"Yes","No",missing = "No")) 


#Etquetem  VALORS! de les VAR  a partir del Conductor!
#dades<-etiquetar_valors(dt=dades,variables_factors=conductor,fulla="etiquetes",camp_etiqueta="etiqueta1")


#Apliquem que surtin els MISSINGS a les TAULES , a partir del CONDUCTOR!
#dades<-dades%>%mutate_at(extreure.variables("missings",conductor,dt=dades),as.factor)


#Cat referencia
#dades<-dades %>% refcat(conductor = conductor,ref="refcat")


```



```{r etiquetes}


```



# Resultats




# Títol de primer nivell
## Títol de segon nivell
### Títol de tercer nivell
*Text en cursiva*
**Text en negreta**
***Text en cursiva i negreta***
L'equacio seria $e=mc^2$


## Exploratoria General de totes les variables.


```{r Descriptiu_exploratori, include=TRUE}


compareGroups::descrTable(dades,method = 2,Q1=0,Q3=1,extra.labels = c("","","")) %>% export2md()

table1::table1(~ .,dades)

# gtsummary::tbl_summary(dades)

gtsummary::tbl_summary(dades,
                       type = all_continuous() ~ "continuous2",
                       statistic = all_continuous() ~ c("{median} ({p25}, {p75})", "{min}, {max}"))



```


## Descriptiu

```{r analisis_pergrups}



```

## Models estadistics

```{r models_estadistics}


```

## Figures

```{r}


```

# References

```
&nbsp;
<hr />
<p style="text-align: center;">A work by $Jordi Real$ $Rai Puig$ </a></p>
<p style="text-align: center;">$Llepali System$ </a></p>
<p style="text-align: center;"><span style="color: #808080;"><em><https://github.com/USR-DAPCAT/></em></span></p>


